# 保证类质保

提问人：RSM@zyl 时间：2023-05-23 19:44:06
陈老师您好，想咨询您关于产品出现质量问题的赔偿。
公司产品为集成电路芯片，当产品应用在下游客户的终端产品上时有时会出现质量问题，客户不愿支付相应的芯片货款（已给客户开票）并要求一定的赔偿而且客户不愿退回该票。由于该情况发生频率极低公司并未计提预计负债。
处理一：将货款含税、赔偿款一并确认销售费用，保留原先确认的收入成本。
处理二：以该产品已确认的收入为限进行冲减，剩余税款、赔偿款确认销售费用。
应该如何账务处理呢？

回答人：chenyiwei
理论上建议区分两部分考虑： 1 、不再收取或者退回的货款冲减收入； 2 、根据客户的损失向客户支付的赔款确认为销售费用。如果无法合理区分这两者的，则主帖中的方案二相对更合理。